臺灣橋頭地方法院刑事裁定　
111年度聲字第971號
聲  請  人
即受 刑 人  鍾易融



上列聲請人即受刑人因公共危險案件，不服本院於民國111年8月
16日駁回其對臺灣橋頭地方檢察署檢察官之執行指揮（111年度
執字第305號）聲明異議之裁定（111年度聲字第812號），提起
抗告，於抗告中聲請停止執行，本院裁定如下：
    主  文
聲請駁回。
    理  由
一、聲請意旨略以：本件聲請人即受刑人鍾易融（下稱聲請人）
    前因公共危險案件，對臺灣橋頭地方檢察署（下稱橋頭地檢
    ）檢察官之執行指揮（111年度執字第305號）聲明異議經本
    院以111年度聲字第812號裁定駁回，聲請人已於法定期間內
    提起抗告，然因抗告並無停止執行之效力，為免聲請人之人
    身自由遭受難以回復之損害，爰依刑事訴訟法第409條規定
    聲請停止執行等語。
二、按受刑人或其法定代理人或配偶以檢察官執行之指揮為不當
    者，得向諭知該裁判之法院聲明異議，刑事訴訟法第484條
    明定。所謂檢察官執行之指揮不當，係指檢察官於執行之指
    揮違法及其執行方法有不當等情形而言。復按抗告無停止執
    行裁判之效力。但原審法院於抗告法院之裁定前，得以裁定
    停止執行；裁判除關於保安處分者外，於確定後執行之；執
    行裁判由為裁判法院對應之檢察署檢察官指揮之；受徒刑或
    拘役之諭知而有左列情形之一者，依檢察官之指揮，於其痊
    癒或該事故消滅前，停止執行：一、心神喪失者。二、懷胎
    五月以上者。三、生產未滿二月者。四、現罹疾病，恐因執
    行而不能保其生命者，刑事訴訟法第409條第1項、第456條
    第1項前段、第457條第1項前段、第467條亦有明定。是關於
    法院確定裁判之執行，係屬檢察官之權限，且受刑人或其法
    定代理人或配偶若認檢察官就裁判之執行指揮不當，固得依
    刑事訴訟法第484條規定向諭知該裁判之法院聲明異議，然
    關於自由刑之執行，除有法定應停止事由而依檢察官之指揮
    停止執行外，均應依法執行，無任意停止之必要，不因受刑
    人是否對裁判提起抗告而有異。
三、經查，聲請人因公共危險案件，對橋頭地檢檢察官之執行指
    揮（111年度執字第305號）聲明異議，經本院以111年度聲
    字第812號裁定駁回，聲請人不服提起抗告後，另具狀向本
    院聲請停止執行等情，有本院111年度聲字第812號案件卷宗
    、刑事抗告狀、刑事聲請停止執行狀可佐。聲請人仍執其前
    於聲明異議狀所述認為檢察官不准易科罰金或易服社會勞動
    違誤之理由，聲請本院裁定停止執行，另主張其因需時間籌
    措金錢及找尋照護機構安頓家人、其預計入院接受左側脛腓
    骨骨折手術、定期接受酒精戒癮治療及身心治療，而向檢察
    官聲請延緩執行，惟揆諸上開規定，刑事刑罰之自由刑裁判
    確定後，檢察官即應依法核發執行指揮書予以執行，且除有
    法定應停止執行之事由，依檢察官之指揮停止外，不得任意
    停止。本件橋頭地檢檢察官之執行，既係依本院110年度交
    簡字第2007號確定判決為之，其所為之執行自於法有據。聲
    請人固得依刑事訴訟法第484條規定，向本院就檢察官所為
    之指揮執行命令聲明異議，然法院審查檢察官指揮執行刑罰
    處分之範圍，僅限於該執行之指揮本身是否有違法或不當之
    情事，不及停止執行範疇，聲請人自難依刑事訴訟法第409
    條規定聲請停止執行，本院復認聲請人所述並非刑事訴訟法
    第467條所列各款應停止執行之事由，無停止執行之必要，
    是受刑人本件聲請並無理由，應予駁回。
四、依刑事訴訟法第220條，裁定如主文。
中　　華　　民　　國　　111 　年　　9 　　月　　23　　日
                  刑事第七庭    法  官  黄筠雅
以上正本證明與原本無異。
如不服本裁定，應於收受送達後5 日內向本院提出抗告狀。
中　　華　　民　　國　　111 　年　　9 　　月　　26　　日
　　　　　　　　　　　　　　　　書記官　郭力瑋